# 请教陈总：名义金额收购净资产负数的子公司少数股东股权后又将股权全部对外处置

提问人：308407037 时间：2020-02-17 14:49:06
陈总好，
实务中遇到如下困惑，恳请陈总指导：
A公司为B公司的母公司，B公司为C公司的母公司，B公司持有C公司75%股权，A公司持有C公司25%股权。截至2018 年 12 月 31 日，C公司净资产为-10亿元。 2018 年 12 月 31 日，A公司将其持有的对C公司股权以名义金额 1 元转让给B公司。在B公司合并报表抵消C公司权益时，本期新取得的C公司净资产份额与实际支付的价值的差额冲减资本公积（由于B公司合并报表层面无资本公积及盈余公积，故冲减 2018 年未分配利润2.5亿元），该股权交易最终在B公司合并报表层面体现的结果是：B公司权益变动表上归属于母公司的未分配利润减少2.5亿，少数股东权益增加2.5亿，其他方面无影响。
2019 年 12 月 31 日，B公司将其持有的C公司100%股权以名义金额 1 元转让给集团外非关联方甲公司。
请问陈总：在 2019 年B公司合并报表中，能否将C公司前期超额亏损 10 亿元全部转入B公司 2019 年度合并报表的投资收益？

回答人：chenyiwei
从会计原理上是可以的，因为在购买少数股权时冲减的未分配利润无需在处置子公司时补回。但在实际操作中要保持高度职业怀疑，关注该项转让交易有无合理的商业理由、和此前的购买少数股权交易是否构成一揽子交易、受让方是否为隐蔽的关联方，或者是否存在本企业关联方向受让方承诺承担其损失等情形。